臺灣高等法院臺中分院刑事裁定　　　　　　　　　　　九十一年度抗字第三六八號
　　抗　告　人
　　即　受刑人　甲○○
右列抗告人，因定應執行刑案件，不服臺灣彰化地方法院中華民國九十一年三月十五
日裁定（九十一年度聲字第四五七號）提起抗告，本院裁定如左：
    主  　文
抗告駁回。
    理 　 由
一、抗告意旨略以：抗告人前因竊盜案件，經臺灣南投地方法院於八十九年八月十一
    日判處有期徒刑三月緩刑二年確定，又於緩刑期間內犯竊盜罪，經臺灣彰化地方
    法院以九十年易字第四七號判處有期徒刑四月確定，前開緩刑宣告撤銷後，二案
    均於九十一年一月三日執行完畢，原審又裁定應執行刑，已有違誤。又彰化地院
    九十年易字第一六三０號另案判決於九十年十二月三十一日宣判後，並未依法送
    達予在監之抗告人收受，該案上訴期間即無從起算，抗告人近日內將提回復原狀
    之聲請並補行上訴，則原審遽裁定應執行刑，自有違誤，為此提起抗告云云。
二、本院經查，原審法院以檢察官認抗告人有附表二案之犯行，經判決確定後，聲請
    定其應執行刑云云，核與刑法第五十三條等規定，尚無不合，因而裁定應執行有
    期徒刑十月，此有原審卷可憑，經核附表第一案之判決確定日期為九十年八月十
    一日，而第二案之犯罪日期係九十年六月二日，是該兩案顯符合刑法第五十三條
    之規定，自應定其應執行刑，不因第一案之有期徒刑四月已執行完畢而有差別（
    參照最高法院八十六年台上字第六七七七號、八十八年台上字第二三七０號判決
    意旨），且該有期徒刑四月如已執行完畢，自可於定執行刑之有期徒刑十月予以
    扣抵後，僅執行剩餘之有期徒刑六月，其理亦甚明顯，是抗告人以該第一案已執
    行完畢而指該二案不得定執行刑云云，自嫌無據，難以採取。又附表第二案之判
    決於九十一年一月二十七日確定之情節，有執行卷之判決正本右上方之註記可憑
    ，依該判決當事人欄之記載，抗告人當時係在監執行中，則書記官自應對該場所
    為送達，可見檢察官上開聲請，亦非無憑，抗告人雖主張其有聲請回復原狀云云
    ，但並無證據提出，且該回復原狀是否有理由，並無具體裁判可據，縱認該聲請
    經裁定為有理由，則聲請人亦可依刑事訴訟法第六十九條規定，請求停止原裁判
    之執行，對抗告人並非毫無救濟途徑，是抗告人以其有聲請回復原狀，主張第二
    案應未確定云云，亦難採取，從而，抗告人以上開事由，提起抗告指摘原裁定不
    當，非有理由，其抗告自應予駁回。
據上論結，應依刑事訴訟法第四百十二條，裁定如主文。
中      華      民      國      九十一   年       五      月    二十四  日
                                  臺灣高等法院臺中分院刑事第二庭
                                        審判長法  官  羅  禮  政
                                              法  官  陳  欣  安
                                              法  官  蔡  聰  明
右正本證明與原本無異。
不得抗告。
                                              書記官  郭  振  祥
中      華      民      國      九十一   年       五      月   二十七   日
~IVX6Q6L14T32G2;
 受刑人甲○○定應執行刑案件一覽表
┌──┬──┬────┬───────┬──────────┬──────────┬──┐
│    │ 宣 │犯罪日期│　偵　　　查　│ 最  後  事  實  審 │   確  定  判  決   │ 備 │
│罪名│ 告 ├────┼─┬─────┼─┬───┬────┼─┬───┬────┤    │
│    │ 刑 │年 月 日│機│年　字  號│法│案  號│判決日期│法│案  號│確定日期│    │
│    │    │ 　　   │關│        　│院│年字號│年 月 日│院│年字號│年 月 日│ 註 │
├──┼──┼────┼─┼─────┼─┼───┼────┼─┼───┼────┼──┤
│ 竊 │有四│　    　│彰│        ８│彰│　　│　  │　│　　│　  │90號│
│　　│期月│        │化│　　　  ４│化│　　７│　　　　│　│　　　│　　　　│執３│
│　　│徒  │  ８│地│　偵　５│地│90易４│90 ７ ６│同│　上　│90 ８ │  ７│
│ 盜 │刑  │ 　　   │檢│　　　  ８│院│ 　 　│        │　│  　　│        │  ８│
│ 　 │    │ 　　   │  │  　 　 　│　│    　│        │　│    　│        │  ２│
├──┼──┼────┼─┼─────┼─┼───┼────┼─┼───┼────┼──┤
│ 竊 │有七│　    　│彰│        ６│彰│　０│　  │　│　　│　  │91號│
│ 　 │期月│        │化│　　　  ８│化│　　３│　　　　│　│  　　│　　　　│執７│
│ 　 │徒　│90 ６ ２│地│90　偵　０│地│90易６│90  │同│　上　│91 １ │  ７│
│ 盜 │刑　│ 　　 　│檢│　　　  ６│院│  　１│        │　│  　　│        │  ６│
│ 　 │ 　 │ 　　   │  │  　 　 　│　│  　　│        │  │    　│        │    │
└──┴──┴────┴─┴─────┴─┴───┴────┴─┴───┴────┴──┘
                                                      Ｆ
